臺灣士林地方法院民事裁定
110年度司繼字第1881號
聲  請  人  財政部北區國稅局

法定代理人  王綉忠  


關  係  人  邱明嬌地政士
上列聲請人聲請選任被繼承人王輝章之遺產管理人事件，本院裁
定如下：
    主  文
選任邱明嬌地政士（事務所設於新北市○○區○○路0號2樓）為被繼
承人王輝章（男，民國00年00月00日生，身分證統一編號：Z000
000000號，生前籍設臺北市○○區○○路00巷0號，民國110年1月27
死亡）之遺產管理人。
准對被繼承人王輝章之大陸地區以外繼承人為承認繼承之公示催
告。
被繼承人王輝章之大陸地區以外繼承人，應自前項公示催告最後
揭示法院公告處、資訊網路及其他適當處所之日起壹年貳月內承
認繼承。上述期限屆滿，無繼承人承認繼承時，被繼承人王輝章
之遺產，於清償債權並交付遺贈物後，如有賸餘即歸屬國庫。
聲請程序費用由被繼承人王輝章之遺產負擔。
    理  由
一、按先順序繼承人均拋棄其繼承權時，由次順序之繼承人繼承
    ，其次順序繼承人有無不明或第四順序之繼承人均拋棄其繼
    承權者，準用關於無人承認繼承之規定，民法第1176條第6
    項定有明文。次按繼承開始時，繼承人有無不明，而無親屬
    會議或親屬會議未於1個月內選定遺產管理人者，利害關係
    人得聲請法院選任遺產管理人，並由法院依公示催告程序，
    定6個月以上之期限，公告繼承人，命其於期限內承認繼承
    ，民法第1177條、第1178條亦有明文。
二、聲請意旨略以：被繼承人王輝章積欠綜合所得稅、滯納金、
    利息及罰鍰共計新臺幣502,341元，迄未清償，被繼承人已
    於民國110年1月27日死亡，遺有不動產，然其繼承人均已拋
    棄繼承權或死亡，且其親屬會議並未於1個月內選定遺產管
    理人，致聲請人無法對被繼承人之遺產行使權利，為此聲請
    選任被繼承人之遺產管理人等語。
三、經查：
　㈠聲請人主張被繼承人積欠綜合所得稅及其滯納金、利息、罰
    鍰未清償，業據提出欠稅查詢情形表為證，堪信為真。聲請
    人為綜合所得稅之主管機關，自屬法律上之利害關係人，其
    聲請選任被繼承人之遺產管理人，自屬有據。又被繼承人已
    死亡，其繼承人均已拋棄繼承或死亡之事實，亦據聲請人提
    出死亡登記申請書、全戶除戶資料查詢清單、繼承系統表、
    家庭成員(三等親)資料查詢清單及本院家事庭函文等件影本
    為證，並經本院職權調取全體繼承人之戶籍資料核閱無誤，
    有臺北○○○○○○○○○110年11月30日北市大戶資字第1106008118
    號函在卷可佐。而被繼承人自110年1月27日死亡迄今已逾11
    個月，顯逾民法第1177條所定1個月時間，其間既無親屬會
    議選定之遺產管理人向本院報明繼承開始及選定遺產管理人
    之事由，依通常情形，堪認聲請人主張無親屬會議或即使有
    親屬會議亦無選定遺產管理人之事實為真。
　㈡聲請人陳報關係人邱明嬌地政士同意擔任本件遺產管理人，
    有陳報狀及同意書在卷可憑。本院審酌邱明嬌地政士已同意
    擔任遺產管理人，且其係合格之登記執業地政士，具相關專
    業知識及能力，且與被繼承人所遺之遺產間無利害關係，若
    由其擔任為本件之遺產管理人，應能秉持其專業倫理擔當此
    兼具公益性質之職務，並順利達成管理保存及清算遺產之任
    務。因認選任邱明嬌地政士為被繼承人之遺產管理人為適宜
    ，爰裁定如主文第1項所示，併依法為承認繼承之公示催告
    。　
四、依家事事件法第127條第4項，裁定如主文。
五、如不服本裁定，應於裁定送達後10日內，以書狀向本院提出
    抗告狀，並繳納抗告費新臺幣1,000 元。
中　　華　　民　　國　　110 　年　　12　　月　　30　　日
                  
　　　　　　　　　家事庭司法事務官